臺灣基隆地方法院交通事件裁定　　　　 96年度交聲字第493號
移送機關即
原處分機關　臺北市交通事件裁決所
異　議　人
即受處分人　甲○○
上列受處分人因違反道路交通管理處罰條例案件，對於臺北市交
通事件裁決所96年12月3 日所為之裁決（原處分案號：北市裁二
字第裁22-C00000000號）聲明異議，本院裁定如下：
    主  文
異議駁回。
    理  由
一、異議理由略以：異議人即受處分人甲○○於民國96年10月28
    日至北海岸旅遊，因例假日車輛多，於14時50分許行經台二
    線及清水路口之三色號誌管制區，逢黃燈，同時數輛車進入
    黃燈管制區，轉換紅燈時，車輛均進入標線管制區，深恐影
    響後續行車安全，無法在標線管制區滯停，故依序駛離管制
    區，至20-30 公尺陰蔽處，執勤員警攔檢，告知闖紅燈，難
    免過於牽強，爰聲明異議，請求撤銷原處分等語。
二、按「汽車駕駛人，行經有燈光號誌管制之交岔路口闖紅燈者
    ，處新臺幣1千8百元以上5千4百元以下罰鍰。」、「汽車駕
    駛人有下列各款所列條款之一者，除依原條款處罰鍰外，並
    予記點：．．．三有．．．第53條．．．情形之一者，各記
    違規點數3點。」道路交通管理處罰條例第53條第1項、第63
    條第1項第3款分別定有明文。
三、查受處分人駕駛車牌號碼8U-2492 號自用一般小客車，於96
    年10月28日14時50分許，在金山外環道與清水路路口，因闖
    紅燈，為臺北縣政府警察局金山分局中角派出所（下稱原舉
    發單位）警員乙○○依據科學儀器取得證據資料證明其行為
    違規後，按道路交通管理處罰條例第53條第1 項規定舉發。
    受處分人申訴後，經臺北市交通事件裁決所（下稱原處分機
    關）函原舉發單位調查後，認舉發無誤，於96年12月3 日，
    依道路交通管理處罰條例第53條第1項、第63條第1項第3 款
    （裁決書漏載第1 項）與違反道路交通管理事件統一裁罰基
    準及處理細則第43條第1 項、違反道路交通管理事件統一裁
    罰基準表規定，裁處受處分人自用小客車之罰鍰新臺幣（下
    同）2千7百元，並記違規點數3 點；該裁決書於同日送達，
    受處分人不服，於法定期間內具狀聲明異議。
四、受處分人固承認於96年10月28日下午2時50 分許駕車行經前
    揭地點，然矢口否認有何闖紅燈之行為，並以前揭情詞置辯
    。經查，據本院傳訊證人即舉發之警員乙○○到庭結證稱：
    「我當時值12點到下午2 點的巡邏勤務，當時警車停在清水
    路口前方一百公尺左右處，我看到台二線清水路口紅綠燈已
    轉為紅燈，異議人仍駕車往我方向過來，就將異議人攔停」
    、「我所判斷闖紅燈的紅綠燈，是以異議人車行車道的對向
    車道上的紅綠燈來判斷，也就說我是看到異議人對向車道的
    紅燈亮起，異議人仍直行，我就用私人的攝影機將異議人闖
    紅燈的過程予以拍攝下來」等語（見本院96年12月26日訊問
    筆錄），並提出採證錄影光碟為證。經本院當庭勘驗證人乙
    ○○提出之採證錄影光碟，勘驗結果：上揭路口之號誌燈係
    於光碟所示之3分36秒由綠燈轉換成黃燈，於3分39秒由黃燈
    轉換成紅燈，受處分人駕駛之黑色歐寶自小客車，係於3 分
    46秒駛過該路口，車流順暢，並無走走停停之情形。有勘驗
    筆錄在卷可稽。足認，受處分人於發現本案路口號誌由綠燈
    轉換為黃燈後，甚至黃燈轉換成紅燈時，受處分人均應有充
    足之反應、煞停時間與距離。次按道路交通管理處罰條例第
    7條之1規定，對於違反本條例之行為者，「民眾」得敘明違
    規事實或檢具違規證據資料，向公路主管或警察機關檢舉。
    而員警執行交通勤務，法律並未要求就「駕車逃逸」、「闖
    紅燈」等違規事項，必須錄影或拍照存證，更未要求所採用
    之錄影或拍照儀器必須係固定架設或非私有。故本件員警雖
    係以私有之攝影機加以採證，然依「民眾」對於違反道路交
    通管理處罰條例規定之人，亦可檢具違規證據資料，敘明違
    規事實，向公路主管或警察機關檢舉，且依客觀情形員警以
    私有之攝影機作為採證之工具，並無礙於受處分人違規情節
    之認定，另受處分人亦未提出對己有利之具體證據供本院參
    酌或調查，其空言泛稱如前，亦難採為對受處分人有利之認
    定。又舉發員警乃在案發當時之現場依法執行公務，其與受
    處分人互不相識，無任何仇恨嫌隙，身為執法公務員，若非
    實情，當不至甘冒刑事罪嫌之風險，蓄意構陷受處分人之虞
    。綜上，受處分人之辯述核屬卸責之詞，而難採信。
五、綜上所述，受處分人確有闖紅燈之違規事實，原處分機關以
    受處分人違規事證明確，按道路交通管理處罰條例第53條第
    1項、第63條第1項第3 款，違反道路交通管理事件統一裁罰
    基準及處理細則第43條第1 項、違反道路交通管理事件統一
    裁罰基準表規定，裁處受處分人自用小客車之最低罰鍰2 千
    7百元，並記違規點數3點，於法無違，受處分人之異議為無
    理由，應予駁回。
據上論斷，應依道路交通案件處理辦法第19條，裁定如主文。
中　　華　　民　　國　　96　　年　　12　　月　　27　　日
                  交通法庭法    官  林淑鳳
以上正本證明與原本無異。
對於本件裁定如有不服，應於送達後5日內， 向本院提出抗告書
狀，敘述抗告之理由，抗告於臺灣高等法院。
中　　華　　民　　國　　96　　年　　12　　月　　31　　日
                          書 記 官  郭廷耀
